【裁判字號】    88,上訴,1438
【裁判日期】    890426
【裁判案由】    業務過失致死等
【裁判全文】
臺灣高等法院臺中分院刑事判決                  八十八年度上訴字第一四三八號
    上  訴  人
    即  被  告  甲○○
                丁○○
                乙○○
    共      同
    選任辯護人  林春榮
右上訴人等因違反醫師法等案件，不服臺灣臺中地方法院中華民國八十八年五月二十
六日第一審判決（民國八十八年度自字第七五五號，移送併辦案號：臺灣臺中地方法
院檢察署八十六年度偵字第八九九七、一五四六九號），提起上訴，本院判決如左：
    主  文
原判決撤銷。
甲○○未取得合法醫師資格，擅自執行醫療業務，因而致人死亡，累犯，處有期徒刑
年。
病歷診療記錄壹拾玖張及中央健保局特約診所門診處方治療簡表玖拾貳張均沒收。
丁○○、乙○○部分自訴不受理。
    事  實
一、甲○○曾違反醫師法案件，經本院判處有期徒刑一年二月確定，並於民國（下同
    ）八十一年九月二十四日執行完畢，仍不知悔改。甲○○明知其未取得合法醫師
    資格，竟夥同其妻丁○○，自八十四年三月間起至八十六年五月三十日止，在住
    處臺中市○○路七十八號，與乙○○基於共同犯意聯絡開設南閔診所，擅自執行
    醫療業務，為從事業務之人，由甲○○為不特定人診斷病情、縫合傷口，而丁○○則擔任護士。其間，三人均明知實際執行醫療業務者係甲○○，而非乙○○，
    竟共同意圖為自己不法之所有，推由甲○○將此不實之事項登載「中央健康保險
    局特約診所門診處方治療簡表」之業務上作成之文書，並由乙○○在醫師欄上簽
    章，進而持向中央健康保險局申領健保醫療給付，致使中央健康保險局承辦人員
    陷於錯誤，而先後給付新臺幣（下同）四百七十八萬一千九百二十九元（詳如附
    表所示），足以生損害於中央健康保險局對於健保醫療給付管理之正確性，並均
    以之為常業。於八十五年四月二十七日二十時至二十一時之間，黃賴玫瑰至該診
所就診，主訴胸部不舒服、頭昏及心悸，經甲○○診察後發現心跳快、血壓76／
    48mmHg，甲○○應注意黃賴玫瑰當時血壓過低，急救時應給予交感神經興奮劑（
    升壓劑），而依當時情節並無不能注意情況，惟甲○○竟疏未注意，立即給予肌
    肉注射Neophy||i-ne M 300毫克（支氣管擴張劑）及口服Indera| 20毫克（乙型
    交感神經阻斷劑，降壓劑），致黃賴玫瑰病情惡化，於當日二十二時四十三分，
    以救護車轉送臺中縣大里市仁愛醫院急救，於翌（二十八）日上午九時不治死亡
    。迨八十六年四月十八日十五時二十分許，甲○○正在南閔診所門診室為林江春
    蘭看診時，為臺中市警察局第三分局員警會同臺中市政府衛生局人員當場查獲，
    並扣得病歷診療記錄十九張及中央健康保險局特約診所門診處方治療簡表九十二
    張。迄八十六年五月二十八日上午，甲○○為簡晟家執行臉部縫合手術時，復為
    中央健康保險局中區分局人員當場查獲；嗣於八十六年五月三十日，中央健康保
    險局中區分局人員再度到該診所訪查，發現當日十八時至二十時十五分，乙○○
    均不在該診所內，惟此期間仍有林月美等人前去求診。
二、案經黃賴玫瑰之夫丙○○向原審法院提起自訴及臺中市警察局第三分局、中央健
    康保險局報請臺灣臺中地方法院檢察署檢察官移送原審併案審理。
    理  由
一、訊據上訴人即被告（以下簡稱被告）甲○○矢口否認有何違反醫師法等犯行，辯
    稱：伊只在八十六年間，曾擔任乙○○之助手，其他均未參與，且黃賴玫瑰於八
    十五年四月二十七日前去就診時，伊因車禍右肩胛骨骨折，自不可能為患者作任
    何治療等語。惟查：
  (一)、被害人黃賴玫瑰係於八十五年四月二十七日二十時至二十一時之間，即到南閔
      診所求診，於當日二十二時三十分許，因黃賴玫瑰情況緊急，始經鄰居林絨通
      知黃賴玫瑰之子黃大維，黃大維到該診所後，看見黃賴玫瑰呼吸困難、全身瘀
      青、無知覺，而被告甲○○、丁○○正在急救，並打電話至仁愛醫院；迄救護
      車轉送醫院止，黃大維在該診所停留約十分鐘，均未看見被告乙○○在該診所
      內等情，業據證人黃大維證述明確（見原審卷第一八七頁背面、第一八八頁）
      。證人林絨亦證稱：當天晚上丁○○要找自訴人家人，伊引導丁○○去找黃大
      維，黃大維有進入南閔診所等語（見原審卷第二一○頁背面、第二一一頁）。
      雖被告乙○○供稱：被害人黃賴玫瑰係於當日二十二時三十分許，始到該診所
      求診，經診察後發覺其心肌梗塞、心跳微弱且血壓低，乃請丁○○為其注射強
      心劑及給藥，並請救護車，被告甲○○在現場，並沒有做什麼事云云。然依卷
      附之救護車救護紀錄表顯示，執勤救護車係於當日二十二時三十八分接獲出勤
      通知（見相驗卷外放證物袋仁愛醫院急救資料影本），由此可知被告等打電話
      呼叫救護車之時間，應在此之前，則被告乙○○、丁○○殊無可能在短短不到
      八分鐘時間內，即相繼完成診察、打針、給藥服用、打電話呼叫救護車及託請
      林絨通知黃大維等一連串事情。況被告乙○○於原審八十六年八月二十八日訊
      問時供稱：南閩診所看診時間自上午九時至二十二時止，同年十月九日訊問時
      則供稱：自上午九時至二十一時止（見原審卷第三一頁、第五二頁），則被害
      人黃賴玫瑰豈可能於二十二時三十分許，始至該診所求診。被告乙○○所供顯
      然違背經驗法則，不足採信，應以證人黃大維之證詞，較為合理可信。
  (二)、被害人黃賴玫瑰經送醫急救無效，而於八十五年四月二十八日上午九時不治死
      亡，此有臺灣臺中地方法院檢察署相驗屍體證明書、驗斷書、解剖紀錄等附卷
      可稽。又經臺灣臺中地方法院檢察署及原審先後二次囑託行政院衛生署醫事審
      議委員會鑑定結果，鑑定意見為：「根據南閩診所之病歷記載，乙○○醫師（
      按行為人應係被告甲○○）給予病患之藥物為Neophy||ine-M 2c.c.（300毫
      克）肌肉注射口服Indera| 20毫克。Neophy||ine-M 為一支氣管擴張劑，主
      要用於氣喘及慢性阻塞性肺病病人。而Indera| 為一種乙型交感神經阻斷劑，
      可減緩心跳、降低血壓。一般在血壓過低之病人急救時應給予交感神經興奮劑
      （升壓劑），此時給予Indera| 類交感神經阻斷劑（降壓劑）是不正確的，故
      乙○○醫師於急救之處置並不妥當。」、「一、服用Indera| 藥物約需30至60
      分鐘才有降低血壓及減緩心跳作用。二、張醫師在血壓76／48mmHg的休克患者
      ，尚未明瞭病因時，即投予Indera| 藥物，顯然有欠妥當，但是，從患者口服
      藥物到沒有心跳血壓的時間，前後只有十八分鐘，Indera| 20mg的使用應該不
      是造成病患死亡的主因。然而家屬對診治過程的描述與張醫師所言有所出入，
      究竟病患求診時間是20：00或21：00還是22：30？醫師是否先給二顆藥物，還
      是先打一針？惟所送病歷上沒有求診及用藥時間，故無法查證。如果家屬所言
      屬實，則Indera| 藥物的使用似乎有加重病情之虞。從南閩診所簡陋的門診病
      歷看不到理學檢查紀錄，沒有任何初步臆斷，用藥亦無實質根據，而且張醫師
      筆錄上所供稱的強心針及強心藥，實際上只是氣管擴張針劑及乙型交感神經阻
      斷藥片，無所謂強心效果，對於一個危急的休克患者，張醫師整個醫療行為實
      在有失醫師應有的專業素養。」（見相驗卷第五九頁及原審卷第一七二頁），
      徵諸前揭認定被害人黃賴玫瑰係於當日二十時至二十一時之間求診，且係由被
      告甲○○看診之事實，則被告甲○○使用  Indera| 藥物顯係加重被害人黃賴
      玫瑰病情之主因，是被告甲○○之過失醫療行為與被害人黃賴玫瑰死亡之間，
      具有相當因果關係。被告甲○○應注意黃賴玫瑰當時血壓過低，急救時應給予
      交感神經興奮劑，而依當時情節無不能注意情況，惟被告甲○○竟疏未注意，
      立即給予肌肉注射Neophy||ine-M300毫克（支氣管擴張劑）及口服Indera| 20
      毫克（乙型交感神經阻斷劑，降壓劑），致黃賴玫瑰病情惡化，在轉送臺中縣
      大里市仁愛醫院急救後，不治死亡，自應負過失致死刑責。至自訴人聲請原審
      向行政院醫事審議委員會函查：患者生前服用Indera|藥物或注射Neophy||ine
      -M藥物，其胃部是否會殘留Guaittfenesin 成分一事，原審認此部分事證已臻
      明確，並無必要，本院亦認無函查之必要。又被告甲○○縱因車禍右肩胛骨折
      ，但其係對被害人黃賴玫瑰為看診，施藥之醫療行為，仍應可為之，其辯謂車
      禍受傷，不能為治療行為，自無可採。
  (三)、南閔診所自八十四年三月間起至八十六年四月間止，共計向中央健康保險局申
      領健保醫療給付四百七十八萬一千九百二十九元，均由中央健康保險局撥入臺
      灣中小企業銀行興中分行000-00-00000-0帳號內，有該局八十八年一月二十二
      日健保中財字第八八○○三○二三號函暨所附醫療費用付款明細表附卷可稽。
      又上開健保醫療給付款項，約每隔一至二個月左右自上開帳號內全額領出後，
      均於同日或次日轉存入被告丁○○所有之臺中市第五信用合作社臺中路分社
      000000-0及000000-0帳號內，其詳情如附表所示，且有臺灣中小企業銀行興中
      分行八十八年四月六日八八興中字第○○七七五號函及臺中市第五信用合作社
      八十八年二月十九日中市五信總字第一一五號函暨所附交易明細表在卷可憑。
      足見南閔診所實際上係由被告甲○○、丁○○夫婦經營，且由被告甲○○執行
      醫療業務，否則被告丁○○豈能取得該診所全部之健保給付。又經原審就此隔
      離訊問被告三人，被告乙○○初則供稱：伊與甲○○、丁○○均無金錢往來；
      嗣原審提示上開交易明細表後，又改稱：係為了方便以丁○○名義存款，需用
      時再去提領，錢都已用光了云云。至被告丁○○原供稱：伊在臺中市第五信用
      合作社之帳戶，均係伊自己使用，未曾借給別人使用；迄原審提示上開交易明
      細表後，又辯稱：係乙○○寄放，存款迄今尚未還給乙○○，甲○○也知道此
      事。而被告甲○○則供稱：伊不知道乙○○借用丁○○之銀行帳號云云（見原
      審卷第二五五頁）。被告丁○○復於八十八年八月十二日本院審理時供稱：健
      保申領費用是乙○○的，有幾筆轉存入伊的帳戶，是因乙○○向伊借款還伊的
      錢等語（見本院卷第三四頁背面）。足見被告三人所辯不但前後相互矛盾，且
      顯然違反常理，委無可採。
  (四)、被告甲○○確於八十六年四月十八日十五時二十分許，坐在南閔診所醫師位子
      上為前去求診並坐在病患位子上之林江春蘭診斷病情，而擅自執行醫療業務，
      為臺中市警察局第三分局員警會同臺中市政府衛生局人員當場查獲，並扣得病
      歷診療記錄十九張及中央健康保險局特約診所門診處方治療簡表九十二張等情
      ，有警訊筆錄及搜索扣押證明筆錄在卷可佐（見八十六年度偵字第八九九七號
      偵查卷第一九頁）。參以證人彭鴻明於警訊時證稱：伊於八十六年四月十七日
      ，曾因氣喘至南閔診所求診，係甲○○為伊開藥方及打針，伊給甲○○看病前
      後已有二、三年了，該診所只有一位醫生等語（見八十六年度偵字第八九九七
      號偵查卷第一六頁）。及證人林月美於警訊時證稱：伊因風濕、感冒及外傷至
      南閔診所就診，係由甲○○獨立診療及處方，縫合亦由其治療。及通常於下班
      後就診，我去的時候就給甲○○看診云云（見八十六年度偵字第一五四六九號
      偵查卷第二九、三○頁）。益證南閩診所係由被告甲○○看診無疑。
  (五)、八十六年五月二十八日上午，被告甲○○為簡晟家執行臉部縫合手術時，被告
      乙○○背對著病患在看報紙，復為中央健康保險局中區分局人員當場查獲；嗣
      於八十六年五月三十日，中央健康保險局中區分局人員再度到該診所訪查，發
      現當日十八時至二十時十五分，乙○○均不在該診所內，惟此期間仍有林月美
  等人前去求診等情，有中央健康保險局八十六年七月十七日健保稽字第八六○
      一八五六○號函在卷可參，並經證人即中央健康保險局中區分局人員陳玉雪、
      黃富麗到庭結證屬實（見原審卷第一三三、一三四頁）。又實施手術時，除拉
      鉤可由助手協助外，其餘麻醉、穿線縫合切口均需由醫師親自為之，亦有行政
      院衛生署六十八年十一月二十日衛署醫字第二五六二四八號函附卷足憑，故被
      告甲○○為簡晟家執行臉部縫合手術之行為，顯係違反醫師法第二十八條第一
      項之規定，至為明顯。
  (六)、中央健康保險局局人員對該診所病患周林美奈、溫學田、蔡祥麟、林月美等人
      進行訪談結果，均指認係由被告甲○○看診等情，有訪談紀錄及診療記錄附查
      可證。雖證人周林美奈、溫學田、林月美、郭晨東、許進堂、林江春蘭等人於
      原審審理中改證稱：係由乙○○看診云云，惟與證人周林美奈、溫學田、蔡祥
      麟、林月美等人接受中央健康保險局人員訪談時證述之內容不一致，乃事後迴
      護被告三人之詞，均不足採信。
  (七)、綜上，本案事證已臻明確，被告甲○○所辯，為卸責之詞，不足採信，其犯行
      堪以認定。
二、按凡以治療、矯正、或預防人體疾病、傷害、殘缺為目的，所為的診察、診斷及
    治療，或基於診察、診斷結果，以治療為目的，所為的處方、用藥、施術或處置
    等行為的全部或一部，均屬醫療行為，故為病人診察疾病、打針、注射點滴、開
    藥方及縫合等均應屬醫師法第二十八條所稱之醫療業務；又未具醫師資格，執行
    醫療業務者，即為「擅自」執行醫療業務。核被告甲○○與乙○○、丁○○所為
    ，均係犯刑法第二百十六條、第二百十五條之行使業務上登載不實文書罪及同法
    第三百四十條之常業詐欺罪（被告乙○○、丁○○又犯醫師法第二十八條第一項
    前段之擅自執行醫療業務罪），被告甲○○除犯上開業務登載不實及常業詐欺取
    財罪外，另犯醫師法第二十八條第二項之擅自執行醫療業務因而致人死亡罪，應
    依刑法第二百七十六條第二項之刑加重二分之一。被告甲○○業務上登載不實文
    書之低度行為，已為其行使業務上登載不實文書之高度行為所吸收，均不另論罪
    。被告甲○○與乙○○、丁○○間，所犯刑法第二百十六條、第二百十五條及同
    法第三百四十條等罪，有犯意聯絡及行為分擔，均為共同正犯。先後多次行使業
    務上登載不實文書犯行，時間緊接，觸犯構成要件相同之罪名，顯基於概括之犯
    意為之，為連續犯，以一罪論。被告甲○○所犯前述三罪間，有方法結果之牽連
    關係，為牽連犯應從一重依醫師法第二十八條第二項之罪處斷。而醫師法第二十
    八條第一項所稱之「業務」，係指以繼續之意思，反覆實施同種類行為為目的之
    社會活動，性質上當然包含多次行為，故臺灣臺中地方法院檢察署移送併案審理
    部分，認被告甲○○違反醫師法、常業詐欺取財等之行為，乃承續同一犯意，及
    行使業務登載不實文書罪，與自訴醫師法罪，有事實上一罪或牽連犯關係，本院
    自應併予審理。查被告甲○○曾違反醫師法案件，經本院判處有期徒刑一年二月
    確定，並於八十一年九月二十四日執行完畢，有臺灣臺中地方法院檢察署刑案資
    料查註紀錄表在卷可按，其受有期徒刑執行完畢後，五年以內再犯本件有期徒刑
    之罪，為累犯，應依刑法第四十七條規定，加重其刑。
三、原判決就被告甲○○部分為科刑之判決，固非無見。惟被告甲○○無醫師資格擅
    自執行醫療業務致人於死，應依加重結果犯處斷，原判決認被告甲○○除犯醫師
    法第二十八條第一項之罪外，另犯同法條第二項之罪，依牽連犯從一重處斷，尚
    有未洽，又依牽連犯從一重處斷，係依各罪之法定刑比較之，被告等所犯之行使
    業務登載不實文書罪非從重論處之罪名，原判決就較輕之該罪依連續犯加重其刑
    後比較之，亦有未洽。被告甲○○上訴意旨，仍執前詞，否認犯罪，指摘原判決
    不當，雖無理由，但原判決既有上開可議之處，仍應由本院將原判決此部分撤銷
    改判。爰審酌被告甲○○多次被查獲違反醫師法，仍不知悔改，及其品行、犯罪
    動機、方法、所生危害並犯罪後猶狡飾其詞，拒絕與被害人家屬和解等一切情狀
    ，量處如主文第二項所示之刑，以示懲儆。扣案之病歷診療記錄十九張及中央健
    保局特約診所門診處方治療簡表九十二張，為被告甲○○所有供犯罪所用之物，
    爰依刑法第三十八條第一項第二款規定，併予宣告沒收。
四、按犯罪事實之一部提起自訴者，他部雖不得自訴亦以得提起自訴論。但不得提起
    自訴部分係較重之罪，不在此限，為刑事訴訟法第三百十九條第二項定有明文。
    自訴意旨另略以：被告乙○○為醫師開設診所，不親為診視，僱用未經合法醫師
    資格之被告甲○○，由被告甲○○為自訴人之配偶（即被害人）診斷治療，給藥
    服用，且由被告甲○○、丁○○為被害人打針劑，有所疏失致被害人不幸死亡，
    認被告乙○○、丁○○共犯刑法第二百七十六條第二項之業務過失致人於死罪責
    云云。惟查被告丁○○、乙○○所為係犯醫師法第二十八條第一項前段、刑法第
    二百十六條、第二百十五條及同法第三百四十條等罪，已如上述。所犯刑法第二
    百十六條、第二百十五條及同法第三百四十條之二罪，係侵害中央健康保險局對
    於健保醫療給付管理之正確性，及對該局詐取健保醫療給付，自訴人均非被害人
    ，不得提起自訴。而醫師法第二十八條第一項前段之罪，法定刑為一年以上三年
    以下有期徒刑，刑法第二百十六條、第二百十五條之罪，法定刑為三年以下有期
    徒刑，同法第三百四十條之罪，法定刑為一年以上七年以下有期徒刑，自以不得
    提起自訴之刑法第三百四十條之罪為較重。依上開規定，自訴人對於被告乙○○
    、丁○○部分自不得提起自訴，依刑事訴訟法第三百三十四條規定，應諭知自訴
    不受理，原審對於此部分為科刑之判決，顯有不當，應將原判決此部分撤銷，而
    諭知自訴不受理。另移送併案審理之臺灣臺中地方法院檢察署八十六年度偵字第
    八九九七號及同年度偵字第一五四六九號案件，關於被告乙○○部分應退回臺灣
    臺中地方法院檢察署，續由該署檢察官另行偵查，被告丁○○部分，亦應併予偵
    辦。
五、據上論斷，應依刑事訴訟法第三百六十九條第一項前段、第三百六十四條、、第
    三百四十三條、第二百九十九條第一項前段、第三百三十四條，醫師法第二十八
    條第二項，刑法第十一條前段、第三百四十條、第二百十六條、第二百十五條、
    第五十五條、第四十七條、第三十八條第一項第二款，罰金罰鍰提高標準條例第
    一條前段，判決如主文。
中      華      民      國    八十九     年      四       月   二十六   日
                                  臺灣高等法院臺中分院刑事第一庭
                                        審判長法  官  陳  紀  綱
                                              法  官  蕭  錦  鍾
                                              法  官  陳  登  源
右正本證明與原本無異。
如不服本判決應於收受送達後十日內向本院提出上訴書狀，其未述上訴之理由者並
得於提起上訴後十日內向本院補提理由書（均須按他造當事人之人數附繕本）。
                                              書記官  林  桂  鳳
中      華      民      國    八十九     年      四       月    二十八  日
附錄論罪科刑法條：
醫師法第二十八條第二項：犯前項之罪因而致人傷害或死亡者，應依刑法加重其刑至
二分之一，並負損害賠償之責。
刑法第二百十六條：行使第二百十條至第二百十五條之文書者，依偽造、變造文書或
登載不實事項或使登載不實事項之規定處斷。
刑法第三百四十條：以犯第三百三十九條之罪為常業者，處一年以上七年以下有期徒
刑，得併科五千元以下罰金。
刑法第二百七十六條第二項：從事業務之人，因業務上之過失犯前項之罪者，處五年
以下有期徒刑或拘役，得併科三千元以下罰金。
                                                                        Ｆ
附表（單位：元）：
┌────┬────────┬─────────┬─────────┐
│        │中央健保局撥入  │臺灣企銀興中分行  │ 五信台中路分社   │
│日    期│臺灣企銀興中分行│000-00-00000-0    │ 000000-0及       │
│        │000-00-00000-0  │帳戶提領金額      │ 000000-0存入金額 │
├────┼────────┼─────────┼─────────┤
│84.05.22│    132,577     │                  │                  │
│84.05.29│                │  200,000     │                  │
│84.05.30│                │                  │      300,000     │
│84.06.06│     95,513     │                  │                  │
│84.06.26│                │      100,000     │      500,000     │
│84.07.08│     80,141     │                  │                  │
│84.08.10│    100,667     │                  │                  │
│84.08.14│                │      160,000     │                  │
│84.08.15│                │                  │      200,000     │
│84.09.27│     83,267     │                  │                  │
│84.10.07│    104,718     │                  │                  │
│84.10.27│      4,716     │                  │                  │
│84.10.30│                │      200,000     │      200,000     │
│84.11.03│    141,000     │                  │                  │
│84.11.10│      5,930     │                  │                  │
│84.12.01│    149,400     │                  │                  │
│84.12.05│      7,452     │                  │                  │
│84.12.27│                │      300,000     │      240,000     │
│85.01.04│      7,940     │                  │                  │
│85.01.04│    158,100     │                  │                  │
│85.02.05│    194,700     │                  │                  │
│85.02.05│      8,358     │                  │                  │
│85.02.15│                │      350,000     │      350,000     │
│85.03.07│     10,274     │                  │                  │
│85.03.08│    157,500     │                  │                  │
│85.04.06│    153,771     │                  │                  │
│85.04.09│     39,426     │                  │                  │
│85.04.23│                │      350,000     │      350,000     │
│85.05.07│     17,423     │                  │                  │
│85.05.08│    184,800     │                  │  │
│85.06.05│    174,200     │                  │                  │
│85.06.10│     20,558     │                  │                  │
│85.06.26│                │      400,000     │      400,000     │
│85.07.08│    165,500     │                  │                  │
│85.07.08│     19,390     │                  │                  │
│85.08.08│    177,226     │                  │                  │
│85.08.08│     18,393     │                  │                  │
│85.08.27│                │      370,000     │      370,000     │
│85.09.06│    176,600     │                  │                  │
│85.09.09│     20,018     │                  │                  │
│85.10.07│    166,867     │                  │                  │
│85.10.08│     19,719     │                  │                  │
│85.10.21│                │      380,000     │                  │
│85.11.07│    182,180     │                  │                  │
│85.11.07│     18,813     │                  │                  │
│85.12.07│    202,050     │                  │                  │
│85.12.09│     20,299     │                  │                  │
│85.12.21│                │      400,000     │      200,000     │
│86.01.06│    180,500     │                  │                  │
│86.01.08│     22,520     │                  │                  │
│86.01.29│                │      200,000     │      150,000     │
│86.02.11│    232,530     │                  │                  │
│86.02.11│     20,113     │                  │                  │
│86.03.07│    239,000     │                  │                  │
│86.03.10│     25,917     │                  │                  │
│86.03.18│                │      500,000     │                  │
│86.04.04│    211,847     │                  │                  │
│86.04.08│     26,585     │                  │                  │
│86.05.07│     22,372  │                  │                  │
│86.05.08│    254,200     │                  │                  │
│86.05.13│                │      500,000     │       74,000     │
│86.06.10│    250,133     │                  │                  │
│86.06.10│     28,258     │                  │                  │
│86.06.30│                │      350,000     │                  │
│86.06.30│                │                  │      150,000     │
└────┴────────┴─────────┴─────────┘
                                                                        Ｆ


司法院資訊處製作；財團法人民間司法改革基金會備份。
